臺灣基隆地方法院刑事判決　　　　　　 100年度易緝字第20號
　　　　　　　　　　　　　　　　　　 100年度易緝字第21號
公　訴　人　臺灣基隆地方法院檢察署檢察官
被　　　告　游雅茹
上列被告因違反毒品危害防制條例案件，經檢察官提起公訴（97
年度毒偵字第3103號、98年度毒偵字第404 號），被告於本院審
判程序就被訴事實均為有罪之陳述，而本院告知被告簡式審判程
序意旨，並聽取被告、檢察官之意見後，經本院裁定改依簡式審
判程序審理、判決如下：
    主  文
游雅茹施用第二級毒品，處有期徒刑貳月，如易科罰金，以新臺
幣壹仟元折算壹日；又施用第二級毒品，處有期徒刑貳月，如易
科罰金，以新臺幣壹仟元折算壹日。應執行有期徒刑月，如易
科罰金，以新臺幣壹仟元折算壹日。
    事  實
一、游雅茹前因施用第二級毒品案件，經觀察、勒戒後，認無繼
    續施用毒品之傾向，於96年9 月29日釋放出所，並由臺灣基
    隆地方法院檢察署檢察官於民國96年9 月27日，以96年度毒
    偵字第389號為不起訴處分確定；其於上開釋放後5年內，復
    於97年3 月間，因施用第二級毒品案件，由臺灣基隆地方法
    院檢察署檢察官提起公訴，經本院於97年9 月24日，以97年
    度基簡字第1052號判處有期徒刑2月確定，甫於97年11月6日
    易科罰金執行完畢；又於97年7 月間，因施用第二級毒品案
    件，由臺灣基隆地方法院檢察署檢察官聲請簡易判決處刑，
    經本院於97年10月22日，以97年度基簡字第1209號判處有期
    徒刑2 月確定（尚未執行）；嗣上開97年度基簡字第1052號
    、97年度基簡字第1209號案件二罪刑，經本院97年度聲字第
    1115號裁定合併定其應執行有期徒刑3 月，於97年12月18日
    確定，因此，上開合併定應執行刑之前，因有上開97年度聲
    字第1115號裁定中之97年度基簡字第1052號案件一部分犯罪
    先確定，形式上予以執行，惟仍應依刑法規定，定其應執行
    之刑，俟檢察官指揮執行「應執行刑」時，再就形式上已執
    行部分，予以折抵扣除，不能謂先前之上開97年度基簡字第
    1052號案件確定之罪，已經執行完畢（不構成累犯）。
二、詎游雅茹仍不知戒絕毒癮，明知甲基安非他命、安非他命業
    經公告列為毒品危害防制條例第2條第2項第2 款之第二級毒
    品，不得非法持有、施用，仍未戒除施用毒品之習性，於上
    開觀察、勒戒釋放出所後5 年內，再犯上開施用毒品案件，
    並經法院判處有期徒刑確定後5 年內，各基於施用第二級毒
    品甲基安非他命之犯意，第1 次於97年11月2日下午4時許，
    在基隆市中山區○○○路103巷152號4 樓住處內，以燒烤的
    方式施用甲基安非他命毒品1次，嗣為警於同日晚上10時5分
    許，在基隆市中山區○○○路103巷152號4 樓住處拘獲，嗣
    因其為上開毒品列管人口，並經其同意採尿送驗結果，其尿
    液中係呈甲基安非他命類之陽性反應後，始查獲上情。承上
    犯意，第2次於97年12月2日上午8 時許，在基隆市中山區○
    ○○路103巷152號4 樓住處內，以燒烤的方式施用甲基安非
    他命毒品1次，嗣因其為上開毒品列管人口，於97年12月2日
    下午3 時46分許，自己去警局驗尿送驗，結果呈甲基安非他
    命陽性反應，始查悉上情。
三、案經基隆市警察局移送暨基隆市警察局第二分局報請臺灣基
    隆地方法院檢察署檢察官偵查起訴。
    理  由
壹、程序方面
一、按除被告所犯為死刑、無期徒刑、最輕本刑為三年以上有期
    徒刑之罪或高等法院管轄第一審案件者外，於法院行準備程
    序進行中，被告先就被訴事實為有罪之陳述時，審判長得告
    知被告簡式審判程序之旨，並聽取當事人、代理人、辯護人
    及輔佐人之意見後，裁定進行簡式審判程序；且受命法官行
    準備程序，與法院或審判長有同一之權限；又簡式審判程序
    之證據調查，不受刑事訴訟法第159 條第1 項、第161 條之
    2 、第161 條之3 、第163 條之1 及第164 條至第170 條規
    定之限制，刑事訴訟法第273 條之1 第1 項、第279 條第2
    項前段、第273 條之2 分別定有明文。
二、查本件被告游雅茹所犯為死刑、無期徒刑、最輕本刑為三年
    以上有期徒刑以外之罪，且非高等法院管轄第一審之案件，
    其於本院100 年12月30日準備程序就前揭被訴事實均為有罪
    之陳述，經本院告知簡式審判程序之旨，並聽取當事人之意
    見後，本院認無不得或不宜改依簡式審判程序進行之處，爰
    依刑事訴訟法第273 之1第1項，裁定改依簡式審判程序，合
    先敘明。
貳、實體方面
一、上揭2次各別施用第二級毒品之事實，業據被告於本院100年
    12月30日準備程序、審判程序均供承不諱，且被告上開為警
    查獲時所採取之尿液，均送經臺灣檢驗科技股份有限公司檢
    驗結果，其尿液中均呈現甲基安非他命陽性反應，此有卷附
    之臺灣檢驗科技股份有限公司濫用藥物檢驗報告2 件，及基
    隆市警察局第二分局採尿通知書、基隆市警察局第一分局採
    尿通知書各1 件在卷可稽（見臺灣基隆地方法院檢察署97年
    度毒偵字第3103號卷第6至10頁；同署98年度毒偵字第404號
    卷第8 至11頁）是被告自白與事實相符，足堪採信。又被告
    前因施用毒品案件，經上開觀察勒戒釋放出所後之5 年內，
    另案施用毒品案件，各經上開法院判處上揭有期徒刑確定之
    事實，有臺灣高等法院被告前案紀錄表1 份附卷可考。足徵
    被告有上開觀察勒戒釋放出所後之5 年內，再犯上揭毒品危
    害防制條例之罪，而本件事證明確，其有上開施用第二級毒
    品2 次之各別犯行，均堪認定。
二、查甲基安非他命、安非他命係毒品危害防制條例第2條第2項
    第2款所明定之第二級毒品，不得非法持有、施用。(一)核被
    告所為，係各犯違反毒品危害防制條例第10條第2項之施用
    第二級毒品罪。(二)其施用上開第二級毒品前之各持有毒品之
    低度行為，均應為各施用之高度行為所吸收，均不另論罪。
    (三)被告所犯上開二罪間，犯意各別，時間互殊，應予分論併
    罰。(四)又按：受有期徒刑之執行完畢，或受無期徒刑或有期
    徒刑一部之執行而赦免後，5 年以內故意再犯有期徒刑以上
    之罪者，方為累犯，此觀刑法第47條第1項之規定甚明。又
    裁判確定前犯數罪者，併合處罰之；數罪併罰，宣告多數有
    期徒刑者，於各刑中之最長期以上，各刑合併之刑期以下，
    定其刑期，同法第50條、第51條第5 款亦分別定有明文。故
    刑法第47條第1 項所謂之「受有期徒刑之執行完畢」，就數
    罪併罰案件，係指所定之執行刑執行完畢而言。如於定執行
    刑之前，因有一部分犯罪先確定，形式上予以執行，仍應依
    刑法規定，定其應執行之刑，俟檢察官指揮執行「應執行刑
    」時，再就形式上已執行部分，予以折抵扣除，不能謂先前
    確定之罪，已經執行完畢。查本件被告於97年3 月間，因施
    用第二級毒品案件，由臺灣基隆地方法院檢察署檢察官提起
    公訴，經本院於97年9 月24日，以97年度基簡字第1052號判
    處有期徒刑2月確定，甫於97年11月6日易科罰金執行完畢；
    又於97年7 月間，因施用第二級毒品案件，由臺灣基隆地方
    法院檢察署檢察官聲請簡易判決處刑，經本院於97年10月22
    日，以97年度基簡字第1209號判處有期徒刑2月確定（尚未
    執行）；嗣上開97年度基簡字第1052號、97年度基簡字第12
    09號案件二罪刑，經本院97年度聲字第1115號裁定合併定其
    應執行有期徒刑3月，於97年12月18日確定（尚未執行），
    並有卷附之臺灣高等法院被告前案紀錄表1 件在卷可徵，是
    上開前犯二罪所定之執行刑，應尚未執行完畢，依法自不得
    論以累犯，併此敘明。
三、玆審酌被告前曾因施用毒品案件，經施以上開觀察勒戒釋放
    出所後，5 年內再犯上開施用第二級毒品罪行，足見戒毒意
    志不堅，毒癮非淺，未能體悟施用毒品對自己、家人造成之
    傷害及社會之負擔，自屬可議，惟念其犯後坦承犯行，犯後
    態度良好，並有悔改決心，且施用毒品乃自戕行為，未對他
    人造成危害，及其施用次數、時間、犯罪之動機、目的、手
    段、品行、智識程度、職業、經濟情況不富裕等一切情狀，
    爰分別量處如主文所示之刑，並各諭知如易科罰金從輕以新
    臺幣1,000元折算1日之折算標準，再定其應執行之刑及諭知
    如易科罰金之折算標準，以鼓勵有戒毒決心之被告，及時醒
    悟並戒絕毒癮，用啟自新。
據上論斷，應依刑事訴訟法第273條之1第1項、第299條第1 項前
段，毒品危害防制條例第10條第第2項，刑法第11條前段、第41
條第1項、第51條第5款，判決如主文。
本案經檢察官高永棟到庭執行職務。
中    華    民    國    100     年  12    月    30    日
                    刑事第四庭  法  官  施添寶
以上正本證明與原本無異。
如不服本判決應於收受本判決後10日內向本院提出上訴書狀，並
應敘述具體理由，如未敘述上訴理由者，應於上訴期間屆滿後20
日內補提理由書狀於本院（均須按他造當事人之人數附繕本）「
切勿逕送上級法院」。告訴人或被害人如對於本判決不服者，應
具備理由請求檢察官上訴，其上訴期間之計算係以檢察官收受判
決正本之日期為準。
中    華    民    國    101     年  1    月      3    日
                                書記官  施鴻均
附錄本案判決論罪科刑法條
毒品危害防制條例第10條
施用第一級毒品者，處六月以上五年以下有期徒刑。
施用第二級毒品者，處三年以下有期徒刑。